【裁判字號】    97,易,854
【裁判日期】    980721
【裁判案由】    傷害
【裁判全文】
臺灣新竹地方法院刑事判決               97年度易字第854號
公  訴  人  臺灣新竹地方法院檢察署檢察官
被      告  乙○○
上列被告因傷害案件，經檢察官提起公訴（97年度調偵字第 219
號），本院裁定適用簡式審判程序，判決如下：
    主  文
乙○○共同犯傷害罪，處有期徒刑柒月。緩刑伍年，並應向被害
人丙○支付新臺幣肆拾貳萬元（支付方式如附表所示）。
    事  實
一、乙○○、丙○均係新竹市○○路○段255號「歐帝撞球場」之
    員工，丙○於民國96年10月19日晚上10時30分許，在「歐帝
    撞球場」向乙○○索討其積欠另名同事蔡博丞之債款新臺幣
    （下同）1000元，乙○○還錢後卻心有未甘，為教訓丙○，
    找來真實姓名、年籍不詳之男子7、8人，共同基於傷害人身
    體之犯意聯絡，於當晚11時許，以電話聯絡丙○，佯稱有事
    商談，要求丙○返回「歐帝撞球場」，丙○旋即與友人陳文
    俊、周仁國、呂其龍一同抵達「歐帝撞球場」後，乙○○這
    方之人即先質問丙○是否有對乙○○嗆聲，遭丙○否認後，
    雙方一言不合，乙○○這方，即由前開不詳數名男子，分別
    持鋁棒、安全帽或徒手毆打丙○，乙○○則在旁觀看，致丙
    ○因而受有顏面挫傷併上顎裂傷及多處牙齒斷裂（包括有上
    顎正中門牙、左側、側門牙脫出、右側上顎側門牙、左側上
    顎犬齒牙冠斷裂、左側上顎第一小臼齒牙根斷裂；併上顎
    右側正中門牙至左側犬齒齒槽骨斷裂、下顎正中門牙、側門
    牙牙冠一牙根斷裂）及上下嘴唇多處撕裂傷（各為3公分及
    3+2 公分）之傷害。經警據報前往處理，始查悉上情。
二、案經丙○訴由新竹市警察局第二分局報請臺灣新竹地方法院
    檢察署檢察官偵查起訴。
    理  由
一、本件被告乙○○所犯傷害罪，非死刑、無期徒刑、最輕本刑
    為3 年以上有期徒刑之罪，或高等法院管轄第一審之案件，
    被告於本院準備程序進行中，就被訴事實為有罪之陳述，經
    本院認合於刑事訴訟法第273條之1第1 項之規定，裁定適用
    簡式審判程序，合先敘明。
二、訊據被告乙○○對於前開共同傷害犯行，於本院準備程序及
    簡式審判程序時均坦承不諱，核與證人即告訴人丙○指訴相
    符，並經證人即當時目睹傷害過程之陳文俊、周仁國、呂其
    龍證述在案（見97年度偵字第5192號卷【下稱偵卷】第13至
    18頁、第30至31頁），此外，有南門綜合醫院乙種診斷書及
    手術紀錄、長庚紀念醫院診斷證明書及照片2 張等附卷足憑
    （見偵卷第23、24頁、本院卷第7至9頁），足認被告前揭出
    於任意性之自白與事實相符，本案事證已臻明確，被告犯行
    洵堪認定，應依法論科。
三、論罪依刑：
（一）核被告乙○○所為，係犯刑法第277條第1項之傷害罪。被
      告就本件傷害犯行與該真實姓名、年籍不詳之男子7、8人
      之間，有犯意之聯絡及行為之分擔，應論以共同正犯。爰
      審酌被告有情緒容易失控之憂鬱症病史，本次犯行係因不
      滿告訴人之態度、語氣，憤而糾集實實姓名、年籍不詳之
      7、8男子毆打告訴人之犯罪動機、目的、手段，致告訴人
      受有前揭傷害，所生損害非輕，偵查中雖未坦承犯行，念
      其至本院審理時坦認犯行，犯罪後已有悔意，且已當庭與
      被害人達成和解，同意賠償42萬元，有本院97年度附民字
      第127號和解筆錄1份在卷可稽，暨其生活狀況及智識程度
      等一切情狀，量處如主文所示之刑。
（二）被告前未曾因故意犯罪受有期徒刑以上刑之宣告，有臺灣
      高等法院前案紀錄表 1份在卷可稽，經此教訓，當知警惕
      ，應無再犯之虞，其與母親丁○○已當庭與告訴人和解，
      承諾分期連帶賠償，為讓告訴人能獲受償，本院認被告本
      件宣告刑，以暫不執行為宜，併予宣告緩刑5 年，並命被
      告履行一定之負擔，爰依刑法第74條第2項第3 款之規定，
      命被告向告訴人丙○支付如主文所示之金額（支付方式如
      附表所示），以觀後效，用啟自新，並保障告訴人之受償
      權利。倘被告未遵循本院所諭知如主文所示緩刑期間之負
      擔，情節重大者，檢察官得依刑事訴訟法第476 條、刑法
      第75條之1第1項第4 款之規定，聲請撤銷本件緩刑之宣告
      ，附此敘明。
據上論斷，應依刑事訴訟法第 273條之1第1項、第299條第1項前
段，刑法第28條、第277條第1項、第74條第1項第1款、第2項第3
款，刑法施行法第1條之1第1項、第2項前段，判決如主文。
本案經檢察官張嘉宏到庭執行職務。
中    華    民    國    98    年    7     月    21    日
                  刑事第六庭    法    官  黃美盈
以上正本證明與原本無異。
如不服本判決應於收受本判決後10日內向本院提出上訴書狀，上
訴書狀應敘述具體理由。上訴書狀未敘述上訴理由者，應於上訴
期間屆滿後20日內補提理由書狀於本院 (均須按他造當事人之人
數附繕本 )「切勿逕送上級法院」。
中    華    民    國    98    年    7     月    21    日
                                書 記 官  吳美雲
附錄本案論罪科刑法條：
刑法第277條第1項（普通傷害罪）
傷害人之身體或健康者，處3年以下有期徒刑、拘役或1千元以下
罰金。
附表：（即本院97年度附民字第127號和解內容）
一、被告乙○○應與丁○○連帶給付被害人丙○新臺幣肆拾貳萬
    元，給付方法為自民國九十八年八月起至一零四年五月止，
    按月於每月十二日前給付新臺幣陸仟元至清償完畢為止。
二、上開款項均匯入被害人丙○指定之郵局（代號七００、戶名
    甲○○、帳號00000000000000）帳戶，如有
    一期未按時履行，視為全部到期。


司法院資訊處製作；財團法人民間司法改革基金會備份。
